臺灣臺東地方法院刑事判決
110年度交易字第73號
公  訴  人  臺灣臺東地方檢察署檢察官
被      告  莊金龍



上列被告因公共危險案件，經檢察官提起公訴（110年度偵字第2
613號），本院於準備程序進行中，因被告就被訴事實為有罪之
陳述，經告知簡式審判程序意旨，並聽取當事人之意見後，裁定
改依簡式審判程序審理，判決如下：    
    主  文
莊金龍犯刑法第一百八十五條之三第一項第一款之不能安全駕駛
動力交通工具罪，累犯，處有期徒刑柒月。　　
    事  實
一、莊金龍於民國110年8月12日17時許，在臺東縣臺東市豐盛路
    某宮廟內飲用米酒1瓶後，明知吐氣所含酒精濃度達每公升0.2
    5毫克以上者，不得駕駛動力交通工具，仍基於不能安全駕駛
    之犯意，於同日18時10分許騎乘車牌號碼000-0000號普通重
    型機車上路，行經臺東縣○○市○○路00號時為警攔查，並於同
    日19時54分許對其施以吐氣所含酒精濃度測試，測得其吐氣
    所含酒精濃度為每公升0.58毫克，始悉上情。
二、案經臺東縣警察局臺東分局報告臺灣臺東地方檢察署檢察官
    偵查起訴。
    理  由
一、本件被告莊金龍所犯之罪，非死刑、無期徒刑、最輕本刑為
    3 年以上有期徒刑之罪或高等法院管轄第一審案件，且於本
    院行準備程序時，被告就被訴之事實為有罪之陳述，經告知
    簡式審判程序之旨，並聽取公訴人、被告之意見後，本院認
    為宜進行簡式審判程序而裁定改行簡式審判程序審理。
二、上開事實欄一所載之犯罪事實，均據被告於警詢、偵查中及
    本院準備程序、審理期日時坦承不諱（見偵卷第20、87頁、
    本院卷第106、110頁），並有飲酒時間確認表1紙、臺東縣
    警察局臺東分局當事人酒精測定紀錄表1紙、財團法人台灣
    商品檢測驗證中心呼氣酒精測試器檢定合格證書1紙（儀器器
    號：A170597）、臺東縣警察局舉發違反道路交通管理事件通
    知單影本、公路監理電子閘門查詢結果1紙、車輛詳細資料
    報表1紙、刑案現場測繪圖1紙、刑案現場照片4張（見偵卷
    第29、31、33、37、39、41、43、45至47頁）在卷可稽，自
    足認被告前開任意性之自白確與事實相符，亦有上開證據可
    資補強，堪信為真實。從而，本件事證明確，被告事實欄一
    所載之犯行，洵堪認定，應予依法論科。　　
三、核被告所為，係犯刑法第185條之3第1項第1款之不能安全駕
    駛動力交通工具罪。查被告前因公共危險案件，經本院以10
    7年度東交簡字第340號判處有期徒5月確定，並於107年11月
    7日易科罰金執行完畢，有臺灣高等法院被告前案紀錄表1份
    在卷可查，其於有期徒刑執行完畢後，5年內故意再犯本案
    有期徒刑以上之本罪，為累犯，依司法院大法官釋字第775 
    號解釋意旨，斟酌被告屢犯相同類罪名，堪認具有特別惡性
    及對刑罰反應力薄弱之情形，故應依刑法第47條第1項規定
    ，加重其刑。
四、爰審酌被告除上述構成累犯之前案紀錄外，另於109年間亦
    因公共危險案件，經本院以109年度東交簡字第128號判決處
    有期徒刑6月確定；再於109年間因公共危險等案件，經本院
    以109年度東交簡字第189號判決處有期徒刑6月，併科罰金
    新臺幣（下同）3萬元確定。上開2案件，經本院以109年度
    聲字第398號裁定應執行有期徒刑11月確定且尚未執行完畢
    ，有前揭被告前案紀錄表可查，竟未思悔改，在酒後已達不
    能安全駕駛狀態下，貿然騎乘重型機車上路，顯見其未能確
    實省思飲酒後駕車行為所衍生之高度潛在危險性，惡性非輕
    ，本案處罰實難從寬。並考量被告犯後坦承犯行，態度尚可
    ，本次犯行幸即時為警攔查而未釀成車禍事故之實害，參以
    其吐氣酒精濃度為每公升0.58毫克仍騎乘重型機車之違反義
    務程度，兼衡其於本院審理中自陳職業為工業、月收入約2
    至3萬元、家庭經濟狀況勉持、離婚、尚須扶養1名已成年子
    女及國中肄業之教育程度等一切情狀（見本院卷第113頁）
    ，量處如主文所示之刑，以示儆懲。
據上論斷，應依刑事訴訟法第273 條之1第1項、第299條第1項前
段，刑法第185條之3第1項第1款、第47條第1項，刑法施行法第1
條之1第1項，判決如主文。
本案經檢察官羅佾德提起公訴，檢察官馮興儒到庭執行職務。
中　　華　　民　　國　　110 　年　　11　　月　　29　　日
                  刑事第一庭    法  官  施伊玶
以上正本證明與原本無異。　　　　　　　　　
如不服本判決應於收受送達後20日內向本院提出上訴書狀，並應
敘述具體理由；其未敘述上訴理由者，應於上訴期間屆滿後20日
內向本院補提理由書（均須按他造當事人之人數附繕本）。「切
勿逕送上級法院」。告訴人或被害人對於本判決如有不服，請書
具不服之理由狀，請求檢察官上訴者，其上訴期間之計算係以檢
察官收受判決正本之日期為準。　
　　　　　　　　　              書記官  劉嘉綸
中　　華　　民　　國　　110 　年　　11　　月　　29　　日
　　　　　　　　　　　　　　　　　　　　　　　　　　　
附錄本件論罪科刑法條：
刑法第185條之3第1項第1款：
駕駛動力交通工具而有下列情形之一者，處2年以下有期徒刑，
得併科20萬元以下罰金：
一、吐氣所含酒精濃度達每公升零點二五毫克或血液中酒精濃度
    達百分之零點零五以上。
　　
附件：
臺灣臺東地方檢察署檢察官起訴書
                                     110年度偵字第2613號
　　被　　　告　莊金龍　男　59歲（民國00年0月00日生）
　　　　　　　　　　　　住臺東縣○○市○○路00巷0號
　　　　　　　　　　　　居臺東縣○○市○○街00巷00號
　　　　　　　　　　　　國民身分證統一編號：Z000000000號
上列被告因公共危險案件，已經偵查終結，認應該提起公訴，茲
將犯罪事實及證據並所犯法條分敘如下：
　　　　犯罪事實
一、莊金龍前因公共危險案件，經臺灣臺東地方法院（下稱臺東
    地院）以107年度東交簡字第340號判決判處有期徒刑5月確
    定，於民國107年11月7日易科罰金執行完畢；又於109年因
    公共危險案件，由本署於109年7月1日以109年度速偵字第31
    9號聲請簡易判決處刑，經臺東地院判決判處有期徒刑6月確
    定。詎其仍不知悔改，於110年8月12日17時許，在臺東縣臺
    東市豐盛路某宮廟內飲用米酒1瓶後，明知吐氣所含酒精濃度
    達每公升0.25毫克以上者，不得駕駛動力交通工具，仍基於不
    能安全駕駛之犯意，於同日18時10分許騎乘車牌號碼000-00
    00號普通重型機車上路，行經臺東縣臺東市中華路2段與該
    路段154巷口前時為警攔查，並於同日19時54分許對其施以
    吐氣所含酒精濃度測試，測得其吐氣所含酒精濃度為每公升
    0.58毫克，始悉上情。
二、案經臺東縣警察局臺東分局報告偵辦。
　　　　證據並所犯法條
一、上揭犯罪事實，業據被告莊金龍於警詢及偵訊中坦承不諱，
    復有飲酒時間確認表、當事人酒精測定紀錄表、財團法人台灣
    商品檢測驗證中心呼氣酒精測試器檢定合格證書、臺東縣警
    察局舉發違反道路交通管理事件通知單影本、公路監理電子閘
    門查詢結果、車輛詳細資料報表、刑案現場測繪圖各1紙及刑
    案現場照片4張在卷可稽，足認被告自白與事實相符，應可
    採信。本件事證明確，被告犯嫌堪以認定。
二、核被告所為，係犯刑法第185條之3第1項第1款服用酒類吐氣
    所含酒精濃度達每公升0.25毫克以上而駕駛動力交通工具罪
    嫌。被告前曾受如犯罪事實欄所示之有期徒刑執行完畢，有
    本署刑案資料查註紀錄表在卷足參，其於5年內故意再犯本
    件有期徒刑以上之罪，核屬刑法第47條第1項前段規定之累
    犯，且上開被告所犯前案與本案均為酒後駕車，二者罪質相
    同，被告再犯本案，難認前案科刑及執行已對其收警戒之效
    ，核與刑法第47條第1項立法、修正理由所指具有特別惡性
    、對刑罰反應力薄弱之規範目的相符，請依刑法第47條第1
    項規定，加重其刑。
三、依刑事訴訟法第251條第1項提起公訴。
　　此　致
臺灣臺東地方法院
中　　華　　民　　國　 110　　年　　8 　　月　　24　　日
　　 　　　　　　　　　　 檢　察　官　羅佾德
本件正本證明與原本無異
中　　華　　民　　國　 110　　年　　9 　　月　　 9 　 日
                          書  記  官  陳怡君
附錄法條：
中華民國刑法第185條之3
駕駛動力交通工具而有下列情形之一者，處 2 年以下有期徒刑
，得併科 20 萬元以下罰金：
一、吐氣所含酒精濃度達每公升零點二五毫克或血液中酒精濃度
    達百分之零點零五以上。
二、有前款以外之其他情事足認服用酒類或其他相類之物，致不
    能安全駕駛。
三、服用毒品、麻醉藥品或其他相類之物，致不能安全駕駛。
因而致人於死者，處 3 年以上 10 年以下有期徒刑；致重傷者
，處 1 年以上 7 年以下有期徒刑。
曾犯本條或陸海空軍刑法第 54 條之罪，經有罪判決確定或經緩
起訴處分確定，於五年內再犯第 1 項之罪因而致人於死者，處
無期徒刑或 5 年以上有期徒刑；致重傷者，處 3 年以上 10 年
以下有期徒刑。